【裁判字號】    95,抗,1795
【裁判日期】    951229
【裁判案由】    聲明異議
【裁判全文】
臺灣高等法院民事裁定                  95年度抗字第1795號
抗  告  人  丙○○
上列抗告人因與相對人乙○○、甲○○間聲明異議事件，對於中
華民國95年10月13日臺灣桃園地方法院94年度執字第21638號所
為裁定提起抗告，本院裁定如下：
      主      文
抗告駁回。
抗告程序費用由抗告人負擔。
      理      由
一、按當事人或利害關係人，對於執行法院強制執行之命令，或
    對於執行法官、書記官、執達員實施強制執行之方法，強制
    執行時應遵守之程序，或其他侵害利益之情事，得於強制執
    行程序終結前，為聲請或聲明異議。但強制執行不因而停止
    。強制執行法第12條第1項定有明文。
二、抗告人聲明異議意旨略以：本件拍賣之標的物（如附表所示
    之不動產），原設定之第二順位抵押權人吳丁旺鑫已於民國
    95年6月28日將其抵押債權讓與抗告人，原法院依強制執行
    法第34條應將本件強制執行之文書送達於抗告人，始為適法
    。然執行法院未將95年9月25日第一次拍賣通知書送達抗告
    人，致抗告人無法到場參與拍賣程序，而使系爭抵押物遭第
    三人以低價拍得，影響抗告人之權益，執行程序顯然違背法
    令，爰聲明異議請求撤銷該拍賣程序等語。經查：本件不動
    產（共分甲、乙兩標）係經債權人兼第一順位抵押權人許文
    德聲請原法院拍賣，其中甲標即如附表所示之不動產上設定
    有第二順位抵押權（抵押權人吳丁旺鑫），原法院於94年8
    月19日囑託地政機關辦理查封登記時，即同時發函通知該第
    二順位抵押權人吳丁旺鑫，業經合法送達在案，嗣原法院於
    94年9月22日至現場揭示查封時，吳丁旺鑫亦在場並表明為
    甲標部分標的物之現住人（見原法院卷第39頁）。而上開標
    的依鑑價機關於95年4月11日申請列印之登記謄本，仍記載
    吳丁旺鑫為第二順位抵押權人。嗣原法院參考鑑價報告酌定
    拍賣價格，於95年8月14日發函各當事人（包括吳丁旺鑫）
    ，通知將於同年9月25日進行第一次拍賣，此拍賣公告亦經
    吳丁旺鑫於同年8月21日收受，且債務人另於95年9月20日向
    原法院陳報吳丁旺鑫已將抵押權轉讓予抗告人，並提出他項
    權利證明書影本，足認吳丁旺鑫已將不動產即將拍賣之情形
    告知抗告人。又抗告人雖於執行程序進行中之95年6月28日
    受讓系爭拍賣標的物之第二順位抵押權，然法院於知有擔保
    物權之債權人時，依強制執行法第34條第3項規定，僅係應
    通知抗告人參與分配，並非將抗告人逕列於執行債權人之地
    位而為各項程序進行之通知。且拍賣底價之設定既經鑑價，
    聲請執行債權人許文德對之復無異議，則拍定人以高於拍賣
    底價之價格得標，尚難認對債權人有何不利益之情事。又債
    務人乙○○雖於95年9月20日聲明重新送達新抵押權人丙○
    ○處所及另訂第一次拍賣日期（見原法院卷第169頁），然
    依強制執行法第12條第1項規定，強制執行程序並不因此而
    停止。故原法院未將第一次拍賣程序通知抗告人，並續行已
    定之拍賣程序，於法尚無不合。原裁定駁回抗告人之異議，
    核無不合。抗告意旨指摘原裁定不當，為無理由，應予駁回
    。
三、據上論結，本件抗告為無理由，爰裁定如主文。
中    華    民    國    95    年    12    月    29    日
                    民事第11庭
                        審判長法  官    鄭雅萍
                              法  官    蘇芹英
                              法  官    薛中興
正本係照原本作成。
本裁定除以適用法規顯有錯誤為理由，並經本院許可外，不得再
抗告。如提起再抗告，應於收受後10日內委任律師為訴訟代理人
向本院提出再抗告狀。並繳納再抗告費新台幣１千元。
中    華    民    國    96    年    1     月    4     日
                              書記官    黃瑞芬


司法院資訊處製作；財團法人民間司法改革基金會備份。
